智慧財產法院刑事判決
                                100年度刑智上易字第123號
上  訴  人  黃國文  
即  被  告          號
上列上訴人因違反著作權法案件，不服臺灣臺中地方法院中華民
國100 年10月11日100 年度智易字第71號第一審判決（起訴案號
：臺灣臺中地方法院檢察署100 年度偵字第14950 號），提起上
訴，本院判決如下：
    主  文
上訴駁回。
    理  由
一、依刑事訴訟法第350 條、第361 條、第362 條、第367 條規
    定，不服地方法院之第一審判決而上訴者，須提出上訴書狀
    ，並應敘述具體理由，為上訴必備之程式；其所提出之書狀
    未敘述上訴理由，或僅曾以言詞陳述上訴理由者，均應於上
    訴期間屆滿後20日內補提理由書於第一審法院。第一審法院
    經形式審查，認逾期未補提上訴理由者，應定期間先命補正
    ；逾期未補正者，為上訴不合法律上之程式，應以裁定駁回
    。倘已提出上訴理由，但所提非屬具體理由者，則由第二審
    法院以上訴不合法律上之程式，判決駁回。而所謂具體理由
    ，必係依據卷內既有訴訟資料或提出新事證，指摘或表明第
    一審判決有何採證認事、用法或量刑等足以影響判決本旨之
    不當或違法，而構成應予撤銷之具體事由，始克當之（例如
    ：依憑證據法則具體指出所採證據何以不具證據能力，或依
    憑卷證資料，明確指出所為證據證明力之判斷如何違背經驗
    、論理法則）；倘僅泛言原判決認定事實錯誤、違背法令、
    量刑失之過重或輕縱，而未依上揭意旨指出具體事由，或形
    式上雖已指出具體事由，然該事由縱使屬實，亦不足以認為
    原判決有何不當或違法者（例如：對不具有調查必要性之證
    據，法院未依聲請調查亦未說明理由，或援用證據不當，但
    除去該證據仍應為同一事實之認定），皆難謂係具體理由，
    俾與第二審上訴制度旨在請求第二審法院撤銷、變更第一審
    不當或違法之判決，以實現個案救濟之立法目的相契合，並
    節制濫行上訴（參照最高法院97年度臺上字第892 號刑事判
    決意旨）。
二、本件原審依憑卷內證據資料，認定被告涉犯著作權法第91條
    之1 第3 項之罪，判處被告有期徒刑7 月，並沒收扣案光碟
    。被告不服原判決，上訴理由略以：被告迭於警詢、偵查及
    原審審理時坦承犯罪事實，應依刑法第57條第1 項第1 、7
    、9 、10款規定再為審酌刑責，因被告教育程度低，誤信其
    妻在中國大陸四川省所購買之音樂光碟具有合法版權，致誤
    觸法網，被告已深為悔悟，已無再犯之虞，且被告經濟狀況
    不佳，尚有一子需撫育，請再減輕被告之刑責云云。
三、經核原審審酌被告未能尊重著作權人之智慧財產權，恣意散
    佈非法重製之光碟，嚴重損及著作權人之權益，並破壞我國
    致力於保護智慧財產權之國際形象，實不宜輕縱，且被告前
    已曾2 次因販賣非法重製光碟為警查獲，並甫經判刑確定，
    竟不知悔改，再次為本件販賣非法重製光碟之犯行，顯有漠
    視法紀之情，惟念其犯罪後已坦承犯行，且其為警所查扣非
    法重製光碟數量尚非甚鉅，因而所獲得之利益尚屬有限，暨
    其犯罪動機、目的、手段，及其為國小畢業之智識程度、家
    庭經濟狀況為貧寒之生活狀況（參其警詢筆錄）等一切情狀
    ，而判處有期徒刑7 月，其量刑並無違法或不當之處，被告
    非依卷內訴訟資料或提出新事證，具體指摘原判決於認定事
    實，適用法律及量刑等項有何違法或不當，自非屬上訴第二
    審之具體理由。故被告上訴意旨，要無足採。揆諸前揭說明
    ，本件上訴顯不合法定程式，應予駁回，並不經言詞辯論為
    之。
據上論斷，應依刑事訴訟法第367 條前段、第372 條，判決如主
文。
中    華    民    國    100   年    11    月    23    日
                    智慧財產法院第一庭
                          審判長法  官  李得灶
                                法  官  何君豪
                                法  官  蔡惠如
以上正本證明與原本無異。
不得上訴。
中    華    民    國    100   年    11    月    23    日
                                書記官  林佳蘋